【裁判字號】    99,抗,317
【裁判日期】    990323
【裁判案由】    沒入保證金
【裁判全文】
臺灣高等法院刑事裁定                   99年度抗字第317號
抗  告  人
即具保人    甲○○
被      告  乙○○
上列抗告人因被告違反毒品危害防制條例案件，不服臺灣士林地
方法院中華民國98年9月18日所為沒入保證金之裁定（98年度審
訴字第337號），提起抗告，本院裁定如下：
    主  文
原裁定撤銷。
    理  由
一、原裁定略以：抗告人即具保人甲○○因被告乙○○涉犯違反
    毒品危害防制條例案件，前經檢察官指定保證金額新臺幣（
    下同）一萬元，由具保人繳納現金後，已將被告釋放。茲該
    被告逃匿，爰依刑事訴訟法第118條、第121條第1項規定，
    裁定將原繳納上開保證金沒入。
二、本件抗告意旨略以：抗告人於民國98年5月10日入臺灣臺北
    看守所附設勒戒所勒戒，嗣並入新店戒治所戒治，未收到該
    案開庭通知，沒入保證金不合法，乃提起抗告云云。
三、經查：按具保之被告逃匿者，應命具保人繳納指定之保證金
    額，並沒入之。保證金已繳納者，沒入之，刑事訴訟法第11
    8條第1項固定有明文。惟按因具保停止羈押之被告，經依法
    傳拘未獲，倘未通知具保人限期命將被告送案無效果前，不
    得逕沒入具保人之保證金（參照司法院70年10月28(70)廳刑
    一字第1104號函）。查本件被告乙○○因違反毒品危害防制
    條例案件，前經台灣士林地方法院檢察署檢察官諭知交保一
    萬元，而由抗告人於繳納該保證金後，免於羈押，有該刑事
    保證金收據影本乙紙在卷可參，嗣被告乙○○因所涉毒品危
    害防制條例案件，經原審依被告之住所傳喚，被告無正當理
    由不到庭，經原審復查詢被告戶籍、在監在押等資料後，於
    98 年8月10日囑託臺灣板橋地方法院檢察署拘提被告，因被
    告未居住該處而未獲，此有本院被告在監在押全國紀錄表、
    法務部戶役政連結作業系統－基本資料查詢、原審送達證書
    、拘提報告書等資料在卷可稽。嗣原審固另函通知抗告人應
    於98年9月16日到庭，惟於98年8月17日寄至抗告人臺北縣新
    店市○○路○段166號4樓戶籍地址，亦有抗告人個人基本資
    料查詢、原審送達證書乙紙附卷可參，然查抗告人因違反毒
    品危害防制條例案件，於98年5月10日即入臺灣臺北看守所
    附設勒戒所觀察勒戒並接續至臺灣新店戒治所戒治迄今，此
    有本院前案紀錄表在卷可按，上開通知書顯未合法送達予抗
    告人知悉，自無從協力查尋、促請被告出庭應訊，原審逕予
    沒入其保證金，其程序尚難謂屬完備，是抗告人執此抗告，
    為有理由，自應由本院將原裁定撤銷。
四、據上論斷，依刑事訴訟法第413條前段，裁定如主文。
中    華    民    國    99    年    3     月    23    日
                  刑事第九庭  審判長法  官  陳貽男
                                    法  官  周盈文
                                    法  官  詹駿鴻
以上正本證明與原本無異。
不得抗告。
                                    書記官  梁淑時
中    華    民    國    99    年    3     月    23    日

司法院資訊處製作；財團法人民間司法改革基金會備份。
